# 报告期末可以预估（暂估）进项税额吗？

提问人：HLK 时间：2015-11-13 15:32:41
下列数据摘自 某上市公司 2014 年度报告已审报表附注： 7 7 、 其他流动资产 单位：元 币种：人民币 项目 期末余额 期初余额 待摊的办公楼租金 430,484.99 430,485.00 预估进项税额 10,084,684.24 15,477,831.52 增值税留底金额 116,629,292.22 40,004,668.02 预缴税金 5,278,999.49 5,745,170.70 合计 132,423,460.94 61,658,155.24
质疑： 1 、一般期末，对料到票未到的业务，财务暂估入账时不考虑增值税进项税额。如果合同价格固定，虽然票未到，根据送货单及验收报告也可以确定进项税额，暂估确认进项税额，无疑也加大了“应付账款/暂估”金额，是否合适？ 2 、“增值税留底金额（留抵）”重分类至“其他流动资产”是否合适？是否应重分类为“预付账款”或“其他应收款”？

回答人：chenyiwei
1 、习惯上对于增值税进项税额不暂估，主要考虑是尚未获得专用发票等抵扣凭证，不是可以行使的现时权利。 2 、增值税留抵税额（待抵扣进项税额）应根据预计可获得抵扣的时间列报为“其他流动资产”或“其他非流动资产”，并对预计在可预见的未来无法获得抵扣的进项税额计提减值准备。

提问人：bibu 救护车 时间：2015-11-16 20:41:05
请问陈老师，可预见的未来无法获得抵扣的进项税额计提减值准备，账务应如何操作？如果不作减值准备，把该部分放回对应的货物/工程成本里头可以吗？

回答人：chenyiwei
借：资产减值损失，贷：其他流动／非流动资产减值准备。不建议直接调整到对应资产价值中，因为这不是免税业务，企业依法享有抵扣权，只是对能否获得抵扣的判断存在不确定性。

提问人：bibu 救护车 时间：2015-11-16 23:42:45
陈老师，您好，首先感谢陈老师的回复。 关于对可预见的未来无法获得抵扣的进项税额计提减值准备的财务操作，可能我对减值准备的定义和使用范围的理解较为狭窄，对上述处理暂未理解，下来必定多查资料。 另， 1 、如果公司已经收到发票但由于各种客观因素导致发票抵扣期已过，请问陈老师这种情况是否按上述方法操作？如进项税已进成本的是否需要转出？ 2 、如果公司主观因素不进行抵扣那么公司是否同样需要进行减值操作？如进项税已进成本的是否需要转出？ 3 、对于进项税减值的操作，对于年底的汇算清缴是否会带来税前列支的障碍？ 希望陈老师能再次指导！

回答人：chenyiwei
1 、获得发票但未抵扣的，应将进项税额转出计入营业外支出，不能计入存货等资产的采购成本，不属于必要支出。 2 、同样如此处理。 3 、该项减值可能直到清算时才能作为清算损失进行税前扣除，故一般不确认递延所得税资产

提问人：HLK 时间：2015-11-17 09:26:33
请关陈老师：“1、获得发票但未抵扣的，应将进项税额转出计入营业外支出，不能计入存货等资产的采购成本，不属于必要支出。
”是否有准则或解释条文？所得税汇缴是否需调增？

回答人：chenyiwei
依据是资产类会计准则对相关资产初始计量的规定。所得税前很可能是不能扣除的，直到最终清算时才可能获得扣除的机会。

提问人：呼叫帮助 时间：2018-12-03 20:20:05
某项设备，购入时作为固定资产入账， 10 年后已不满足固定资产确认条件，但也没有决定清理或变价出售，请问需要做会计处理吗？ 如果处理则放在哪个科目核算准确？也就是固定资产终止确认的第二种情况。
固定资产满足下列条件之一的，应当予以终止确认： (一)该固定资产处于处置状态 固定资产处置包括固定资产的出售、转让、报废或毁损、对外投资、非货币性资产交换、债务重组等。处于处置状态的固定资产不再用于生产商品、提供劳务、出租或经营管理，因此不再符合固定资产的定义，应予终止确认。 (二)该固定资产预期通过使用或处置不能产生经济利益 固定资产的确认条件之一是“与该固定资产有关的经济利益很可能流入企业”，如果一项固定资产预期通过使用或处置不能产生经济利益，那么它就不再符合固定资产的定义和确认条件，应予终止确认。

回答人：chenyiwei
如果不满足资产确认条件，则应及时由企业有权机构作出决定后，对该资产予以核销处理，确认损失。